臺灣臺中地方法院民事裁定           
                                   111年度司繼字第2600號
聲  請  人  高雄市稅捐稽徵處

法定代理人  黃惠玲  


受選任人    林助信律師
上列聲請人聲請為被繼承人周永昌選任遺產管理人事件，本院裁
定如下：
    主      文
一、選任林助信律師為被繼承人周永昌之遺產管理人。
二、准對被繼承人周永昌之大陸地區以外繼承人為承認繼承之公
    示催告。
三、被繼承人周永昌之大陸地區以外繼承人，應自前項公示催告
    最後揭示於法院公告處、資訊網路及其他適當處所之日起，
    壹年內承認繼承，上述期限屆滿，無繼承人承認繼承時，被
    繼承人周永昌之遺產，於清償債權並交付遺贈物後，如有賸
    餘即歸屬國庫。
四、聲請程序費用由被繼承人周永昌之遺產負擔。
    理      由
一、按繼承開始時，繼承人之有無不明，而無親屬會議或親屬會
    議未於 1個月內選定遺產管理人者，利害關係人或檢察官得
    聲請法院選任遺產管理人，並由法院依公示催告程序，定6
    個月以上之期限，公告繼承人，命其於期限內承認繼承，民
    法第1177條、第1178條規定甚明。
二、本件聲請意旨略以：被繼承人周永昌（男、民國00年0月0日
    生、身分證統一編號：Z000000000號、生前最後住所：臺中
    市○區○○街00號5樓之6）於111年2月20日死亡，其尚有繳地
    價稅未繳納，因其繼承人均已拋棄繼承，被繼承人是否仍有
    應繼承之人不明，而其親屬會議亦未於法定期間內選定遺產
    管理人，致聲請人無法對被繼承人之財產主張權利，爰基於
    利害關係人地位，依法聲請為被繼承人選任遺產管理人等語
    ，並提出除戶戶籍謄本、戶籍資料、繼承系統表、欠稅查詢
    情形、財產查詢清單及本院家事庭公告等為證。
三、查聲請人主張被繼承人尚積欠地價稅未繳納，且被繼承人各
    順位繼承人均死亡或已拋棄繼承，是否仍有應繼承之人不明
    ，而其親屬會議未於法定期間內選定遺產管理人等事實，此
    有聲請人提出前揭書證在卷可證，復經本院依職權查閱被繼
    承人父、母、內、外祖父母之戶籍資料，渠等均已先於被繼
    承人而歿，兄弟姊妹及配偶或先於被繼承人死亡，或已拋棄
    繼承，亦經調取111年度繼字第1517號、111年度司繼字第15
    20號、111年度司繼字第1873號卷宗查核無訛，是聲請人之
    主張，堪信為真實，從而聲請人聲請選任被繼承人之遺產管
    理人，揆諸前揭法條規定，為有理由，應予准許。嗣經本院
    函詢臺中市律師公會名冊之律師有無擔任本件遺產管理人之
    意願，有林助信律師具狀同意擔任本件遺產管理人，有民事
    陳明狀附卷可稽。茲審酌林助信為執業律師，具有專業知識
    及能力，且與被繼承人鄭國龍所遺遺產間無利害關係，若由
    其擔任本件遺產管理人，應能秉持其專業倫理擔當此具公益
    性質之職務，並順利達成管理保存及清算遺產之任務。執此
    ，本院認為由林助信律師擔任被繼承人之遺產管理人，應屬
    妥適，爰選任之。
四、依家事事件法第127條第4項規定，裁定如主文。
中　　華　　民　　國　　111 　年　　9 　　月　　19　　日
                  家事法庭  司法事務官　羅永旻
以上正本係照原本作成。
如不服本件裁定，得於裁定書送達之翌日起10日內，以書狀敘述
理由，向本庭提起抗告，並應繳納抗告費新台幣1000元。  
中　　華　　民　　國　　111 　年　　9 　　月　　19　　日
                                書記官　陳綉燕